---
title: "Gráficos con Markdown"
author: "Tom"
date: "13/6/2019"
output:
  pdf_document:
    toc: yes
  html_document:
    theme: cosmo
    toc: yes
  word_document: default
---
# Loading data
```{r loadingData, echo=FALSE, warning=FALSE}

# Carga del dataset
  auto <- read.csv('G:/BD/GitHub/mlearningcourseR/r-course/data/tema10/auto-mpg.csv')

```
# Datos preliminares

* Después de cargar los datos, es recomendable mirar la información acerca de los primeros elementos del dataframe, la estructura de las columnas del mismo o incluso un resumen de los estadísticos básicos de cada uno.
```{r}
  head(auto)
  summary(auto)
  str(auto)

```
# Plot data
* Puedes incrustar gráficos dentro del documento.
```{r dispersion, echo = FALSE, fig.height= 4, fig.width= 10}

plot(auto$mpg~auto$weight)


```

# Inline R (escribir un documento "dinámico")

* Hemos hecho uso de un df de autos que contiene `r nrow(auto)` muestras de autos, y cada uno de ellos tienen `r ncol(auto)` variables.















